【裁判字號】    97,聲,1534
【裁判日期】    971231
【裁判案由】    限期行使權利
【裁判全文】
臺灣臺南地方法院民事裁定              97年度聲字第1534號
聲  請  人  乙○○
相  對  人  甲○○
上聲請人聲請通知相對人限期行使權利，本院裁定如下：
   主  文
聲請駁回。
聲請程序費用由聲請人負擔。
    理  由
一、按訴訟終結後，供擔保人證明已定20日以上之期間，催告受
    擔保利益人行使權利而未行使，或法院依供擔保人之聲請，
    通知受擔保利益人於一定期間內行使權利並向法院為行使權
    利之證明而未證明者，法院應依供擔保人之聲請，以裁定命
    返還其提存物，民事訴訟法第104條第1項第3款定有明文。
    前開規定，於其他依法令供訴訟上之擔保者準用之，並為同
    法第106條所規定。惟所謂訴訟終結，在因假扣押或假處分
    所供擔保之情形，無論有無本案訴訟，因該擔保係為保障受
    擔保利益人因不當假扣押或假處分所受損害而設，倘執行法
    院已依假扣押或假處分裁定實施假扣押或假處分之執行，則
    在供擔保人撤回假扣押或假處分之執行前，受擔保利益人所
    受損害仍可能繼續發生，損害額既未確定，自無強令其行使
    權利之理。故在假扣押或假處分所供之擔保，供擔保人依民
    事訴訟法第106條準用同法第104條第1項第3款規定，聲請命
    受擔保利益人限期行使權利或以裁定命返還擔保金之場合，
    必待供擔保人已撤回假扣押或假處分之執行，始得謂與民事
    訴訟法第104條第1項第3款所定之「訴訟終結」相當，而得
    依該條款行使定期催告之權利（最高法院85年度臺抗字第64
    5號、86年度臺抗字第53號裁定參照）。
二、本件聲請意旨略以：聲請人與相對人甲○○間聲請假扣押事
    件，聲請人前遵本院民國96年度裁全字第4189號民事裁定，
    為擔保假扣押，曾提供新台幣（下同）333,000元為擔保金
    ，以本院96年度存字第2490號提存事件提存在案。茲因本案
    訴訟即本院96年度訴字第1068號、臺灣高等法院臺南分院97
    年度上字第3號民事判決確定在案，而該假扣押事件，復經
    相對人以本院97年度裁全字第155號撤銷假扣押執行在案，
    訴訟已經終結，相對人迄未行使權利，爰依民事訴訟法第10
    6條準用第104條第1項第3款後段規定，聲請通知相對人限期
    行使權利等語。
三、經查：聲請人上開主張之事實，業據提出與其所述相符之本
    院96年度存字第2490號提存書、96年度裁全字第4189號、97
    年度裁全字第155號、臺灣高等法院臺南分院97年度上字第
    3號民事判決等相關資料為證，並經本院依職權調閱本院97
    年度裁全字第4189號假扣押卷（含97年度執全字第2229號假
    扣押執行卷）審核無訛，應信為真實。惟經本院依職權調閱
    上開假扣押執行案卷後，查明聲請人迄未撤回本件假扣押之
    執行程序屬實，是以聲請人既尚未撤回假扣押之執行程序，
    受擔保利益人即相對人可能發生之損害即尚未確定，自無強
    令其行使權利之理。從而，聲請人依民事訴訟法第104條第1
    項第3款後段規定，聲請通知受擔保利益人即相對人於一定
    期間內行使權利並向法院為行使權利之證明，於法尚有未合
    ，不應准許。
四、依民事訴訟法第95條、第78條，裁定如主文。
中    華    民    國    97    年    12    月    31    日
                        民事第二庭    法  官  田玉芬
以上正本係照原本作成
如不服本裁定應於送達後10日內向本院提出抗告狀，並繳納抗告
費新臺幣1,000元。
中    華    民    國    97    年    12    月    31    日
                                      書記官  劉紀君


司法院資訊處製作；財團法人民間司法改革基金會備份。
